高雄高等行政法院裁定
　　　　　　　　　　　　　　　　九十六年度停字第十二號
聲　請　人　甲○○即廣丞建築師事務所
送達代收人　乙○○
相　對　人　高雄縣鳥松鄉公所
代　表　人　丙○○鄉長
上列當事人間因採購事件，聲請人提起行政訴訟（九十六年度訴
字第二四一號），並聲請停止原處分之執行，本院裁定如下：
    主　文
聲請駁回。
聲請程序費用由聲請人負擔。
    理　由
一、按行政訴訟繫屬中，當事人對於中央或地方行政機關之處分
    ，固得請求行政法院裁定停止執行，但須以原處分或決定之
    執行，將發生難於回復之損害，且有急迫情事者，始得聲請
    行政法院裁定停止執行，此觀行政訴訟法第一百十六條第二
    項前段規定甚明。又所謂難於回復之損害，係指其損害不能
    回復原狀，或不能以金錢賠償，或在一般社會通念上，如為
    執行可認達到回復困難之程度而言，合先敘明。
二、本件聲請人聲請意旨略以：（一）查本件因為聲請人承攬相
    對人「鳥松鄉華美集會所周邊景觀改造工程」規劃設計監造
    技術服務案，相對人以民國（下同）九十五年四月十七日鳥
    鄉建字第０九五０００四九二一號函處分聲請人停權一年在
    案，惟相對人違反上開處分期日，擅自變更處分期日，並另
    刊登於網路公告，聲請人乃向相對人陳情，相對人所刊登採
    購公報已違反原停權期限，此亦有相對人九十六年四月三日
    鳥鄉建字第０九六０００四二一四號函說明三「本所並未上
    傳至正式區，爰此，依據上開說明，雖為作業疏失」「但實
    際並未影響廠商權益」等語，所做公文書陳述背離事實，且
    其結論重新起算處分期日，將發生不可回復損失。（二）相
    對人主觀代聲請人認為「但實際並未影響廠商權益」，實屬
    謬誤，此種諉責言論，未能為聲請人接受，蓋實際上除聲請
    人就其處分是否違法，尚在法院繫屬中，未能定論，而其是
　　否有損聲請人權益，則斷非相對人主觀地一筆帶過，認為無
　　損失，相對人既不能體會民間疾苦，更遑論有無影響廠商權
　　益認知能力，聲請人如受一年期停權處分，不能標案，業務
　　自然受影響，而相對人擅自違反公文告知之處分期限，更加
　　深廠商權益受損。（三）相對人對聲請人之公文書應令具備
　　相當之信任，縱有不服，亦循法律途徑救濟，而相對人忝為
　　堂堂行政機關，既以明文化、公開化、具公信力的公文書做
　　出處分，則斷無以「作業疏失」一語所能推諉，抹煞聲請人
　　權益，相對人一再以不負責任的理由諉過、踐踏法律，蓋期
　　日之計算，原應屬明確，係依相對人以九十五年四月十七日
　　鳥鄉建字第０九五０００四九二一號函公文書送達告知，其
　　公信力、公正性應受信賴，如因有信賴而生之損害，應予保
　　護，其後縱有修正亦應循法律途徑或行政送達程序明確告知
　　，惟相對人違反公開及誠信原則，以及行政程序之真實踐履
　　，殊屬失當。且相對人九十六年四月三日鳥鄉建字第０九六
    ０００四二一四號函，自承作業疏失。（四）本件處分既有
    違誤，對聲請人工作權勢將產生重大影響與衝擊，並發生不
    可回復之損害，將對於聲請人工作權利，發生不能回復的損
    害，聲請人事業之經營，資金準備，員工投入心血與方向，
    皆受該期日影響，處分期日不確定，任意更動期日，則所有
    準備，將付之一炬，因政府機關的妄為、無法治及行政程序
    的踐履，將產生難於回復的損害。（五）聲請人因與案外人
    洪守信訂立合作契約（參閱訴外人所發存證信函），如因錯
　　誤之處分勢將發生難於回復的損害，且與案外人所合作業務
　　皆屬政府工程標案並皆定有期日，故其顯然屬非常急迫的，
  　等到本案訴訟確定的時候，則標案可能已經發生不可補救之
  　損失，故本件有停止執行之必要，爰依行政訴訟法第一百十
    六條第二項之規定，聲請裁定停止原處分之執行云云。
三、經查，本件聲請人參與相對人所辦理之「鳥松鄉華美集會所
    周邊景觀改造工程」規劃設計監造技術服務案，經相對人於
    九十五年一月二十日函請聲請人針對數量漏編部分提出說明
    ，惟聲請人至同年三月七日才回復，以致工程嚴重進度落後
    ，相對人認有政府採購法第一百零一條第一項第十款之情形
    ，乃以九十五年三月二十一日鳥鄉建字第０九五０００四二
    九九號函知聲請人違反政府採購法第一百零一條第十款規定
    ，將依法刊登政府採購公報予以停權一年。經聲請人提出異
    議，相對人又以九十五年四月十七日鳥鄉建字第０九五００
    ０四九二一號函駁回其異議，聲請人向行政院公共工程委員
    會提出申訴，亦遭駁回，聲請人仍不服，向本院提起行政訴
    訟，此有相對人前揭函文、行政院公共工程委員會採購申訴
    審議判斷書及行政訴訟起訴狀附卷足稽。本件聲請人係就相
    對人九十五年四月十七日鳥鄉建字第０九五０００四九二一
    號函之行政處分，認為有行政訴訟法第一百十六條第二項之
    事由，聲請停止執行。然查，依政府採購法第一百零三條第
    一項規定，經刊登政府採購公報列為拒絕往來廠商，其效果
    為於一定期間不得參加政府採購投標或作為決標對象或分包
    廠商，並非撤銷聲請人之營利事業登記，聲請人仍得本其營
    利事業登記項目繼續承攬政府機關以外之其他各項工程，非
    必然使聲請人營運陷入困難，故聲請人以被列為拒絕往來廠
    商為由，主張其事業之經營，資金準備，員工投入心血與方
    向，將付之一炬云云，已屬臆測；況造成聲請人無法參與政
    府機關發包之各項公共工程投標之損害，在一般社會通念上
    ，尚非不能以金錢賠償獲得救濟，即不發生難於回復損害之
    情（最高行政法院九十二年度裁字第一三八八號、九十二年
    度裁字第一六二六號裁定參照），是聲請人主張因其與案外
    人洪守信訂立合作契約，如因錯誤之處分勢將發生難於回復
    的損害，且與案外人所合作業務皆屬政府工程標案並皆定有
    期日，故其顯然屬非常急迫等情，縱然屬實，揆諸前述說明
    ，其損害亦非屬難於回復之損害，故聲請人聲請停止相對人
    九十五年四月十七日鳥鄉建字第０九五０００四九二一號函
    之執行，核與首揭行政訴訟法第一百十六條第二項前段規定
    之停止執行要件不合，不應准許。
四、爰依行政訴訟法第一百零四條、民事訴訟法第九十五條、第
    七十八條，裁定如主文。
中　　華　　民　　國　九十六　　年　 五 　月　二十五　日
                  第一庭審判長法  官　呂佳徵
                              法  官　蘇秋津
                              法  官　林勇奮
以上正本係照原本作成。
如不服本裁定，應於裁定送達後十日內以書狀敘明理由，經本院
向最高行政法院提出抗告（須按對造人數附具繕本）；並應預繳
送達用掛號郵票六份（每份三十四元）。
中　　華　　民　　國　九十六　　年　 五 　月　二十五　日
                              書記官　黃玉幸
